臺灣高雄少年及家事法院民事裁定
                                  110年度家親聲字第469號
                                   111年度家親聲字第58號
聲  請  人
即  相對人  林○○ 

非訟代理人  呂姿慧律師
相  對  人
即  聲請人  李○○  

上列當事人間請求酌定未成年子女權利義務行使負擔事件（110 
年度家親聲字第469號）及請求酌定未成年子女權利義務行使負
擔等事件（111年度家親聲字第58號），本院合併審理，裁定如
下：
    主  文
對於兩造所生未成年子女林○○（男，民國000年00月00日生，身
分證統一編號：Z000000000號）權利義務之行使或負擔，酌定由
乙○○單獨任之。
乙○○應給付甲○○新臺幣77,500元，及自民國111年2月9日起至清
償日止，按年息百分之五計算之利息。
甲○○其餘聲請駁回。
110年度家親聲字第469號及111年度家親聲字第58號之聲請程序
費用由乙○○負擔3分之1，餘由甲○○負擔。
    理  由
壹、程序方面：
    按數家事訴訟事件，或家事訴訟事件及家事非訟事件請求之
    基礎事實相牽連者，得向其中一家事訴訟事件有管轄權之少
    年及家事法院合併請求，不受民事訴訟法第53條及第248條
    規定之限制。前項情形，得於第一審或第二審言詞辯論終結
    前，為請求之變更、追加或為反請求；法院就前條第1項至
    第3項所定得合併請求、變更、追加或反請求之數宗事件，
    應合併審理、合併裁判，但有下列各款情形之一者，得分別
    審理、分別裁判：㈠請求之標的或其攻擊防禦方法不相牽連
    。㈡兩造合意分別審理、分別裁判，經法院認為適當。 ㈢依
    事件性質，認有分別審理、分別裁判之必要。家事事件法第
    41條第1項、第2項、第42條第1項分別定有明文。又家事非
    訟事件之合併、變更、追加或反聲請，準用第41條、第42條
    第1項之規定，同法第79條併有明文。本件聲請人即相對人
    乙○○（下稱乙○○）原訴請裁判離婚及酌定對於兩造所生未成
    年子女林權○○利義務之行使或負擔由其單獨任之（即本院11
    0年度家調字第210號），嗣兩造就離婚部分調解成立，關於
    酌定親權部分之請求則無法協議，因此另分案審理（即110
    年度家親聲字第469號），於審理中相對人即聲請人甲○○（
    下稱甲○○）亦具狀聲請酌定對於未成年子女林權○○利義務之
    行使或負擔由其單獨任之，並請求乙○○返還代墊扶養費及按
    月給付未成年子女之扶養費（即本院111年度家親聲字第58
    號），核前揭聲請均屬家事非訟事件，且均源於兩造與林席
    銳間親子關係所生之紛爭，基礎事實相牽連，亦核無上開得
    分別審理、分別裁判之情形，揆諸首揭規定，自應由本院合
    併審理、裁判。
貳、實體方面：
一、乙○○聲請意旨及對於甲○○聲請之答辯略以：
（一）兩造原為夫妻，於民國107年12月30日育有未成年子女林○
      ○，未成年子女自幼起係由乙○○照顧扶養，甲○○於109年11
      月搬回新北市三重市之娘家後，乙○○多次向甲○○提出要求
      探視未成年子女，甲○○均不予理會，甚至將乙○○對未成年
      子女之探視權作為要脅乙○○同意離婚之條件，甲○○顯然非
      友善父母；又甲○○居住在娘家，每日需往返位於桃園市之
      公司上班，未成年子女亦需跟著甲○○通勤前往桃園市之幼
      兒園，且須長時間待在幼兒園，恐不利未成年子女身心之
      健全發展，況且甲○○主動要求乙○○在未成年子女生病時特
      地北上照顧，可見甲○○並無良好支持系統；反觀乙○○與未
      成年子女互動緊密，乙○○對於行使或負擔未成年子女權利
      義務之意願甚高，乙○○之母親閒賦在家且身體健康，可協
      助照顧未成年子女，加以乙○○有穩定職業及收入，可選擇
      離家近之幼兒園托育未成年子女，父子之間有更長時間相
      處，依乙○○過往照顧及撫育未成年子女情狀並無不適之處
      ，並依同性別親權人優先原則，爰請求未成年子女林○○權
      利義務之行使或負擔，酌定由乙○○單獨任之。
（二）依高雄市立凱旋醫院臨床心裡報告之測驗結果，可知乙○○
      係因在先前婚姻關係中衝突導致有憂鬱症合併焦慮症，但
      兩造離婚以及乙○○持續就診後，乙○○業經文心診所醫師評
      估病情康復，可正常生活與工作，乙○○亦積極學習事先做
      好評估再行動，反係甲○○因情緒多有不穩，對於乙○○懷有
      厚重敵意，任意更改會面交往之約定，造成乙○○困惱，此
      非善意父母之舉；另未成年子女現年約3歲，其生活開銷
      應不若成年人一般，且未成年子女自110年1月起迄今之健
      保費係由乙○○負擔，復參酌110年桃園市最低生活費為新
      臺幣（下同）15,281元，關於未成年子女之生活費應以每
      月14,000元計算較為適當，由兩造平分，每人各負擔7,00
      0元，至於甲○○請求乙○○返還自109年11月起至111年1月止
      （共15個月，下稱系爭期間）之代墊扶養費部分，對於甲
      ○○主張之系爭期間沒有意見，然乙○○於附表所示時間有轉
      帳如附表所載金額之未成年子女生活費予甲○○，共計42,5
      00元，請依法扣除等語。並聲明：對於兩造所生未成年子
      女林席銳權利義務之行使或負擔，由乙○○任之；對甲○○之
      聲請則答辯聲明：駁回聲請。　　　
二、甲○○聲請意旨及對於乙○○聲請之答辯略以：
（一）乙○○長期患有重度憂鬱症，未能按時服用藥物控制病情，
      情緒常常不穩定，未成年子女林○○自出生後即由甲○○擔任
      主要照顧者至今，未成年子女對甲○○之依附相當緊密，由
      甲○○照顧較為妥適；又甲○○為使乙○○得與未成年子女維繫
      親子關係，前已告知會於111年3月9日開庭時攜同未成年
      子女南下，開庭當下可由乙○○之父母代為照顧未成年子女
      ，讓乙○○於開庭結束後可帶未成年子女至高雄住處同住數
      日，惟乙○○於開庭結束後，在法庭外當面拒絕未成年子女
      與乙○○同住，未成年子女為此哭鬧不已，害怕乙○○不願帶
      其返回高雄住處，未成年子女經甲○○之安撫後，始舒緩害
      怕情緒，而乙○○不知何故堅持報警，警員到場聽聞甲○○所
      述原委，隨後乙○○與其父母才將未成年子女帶回高雄住處
      ，乙○○嗣後以通訊軟體告知其不願帶未成年子女返回桃園
      ，要求甲○○自行前往高雄接回未成年子女，並表示這次不
      會將未成年子女交還於甲○○，亦不願按照本院110年度家
      暫字第46號和解筆錄所定與未成年子女會面交往方式，請
      求酌定未成年子女權利義務之行使或負擔，由甲○○單獨任
      之。
（二）另乙○○自109年11月起即未支付未成年子女扶養費，均由
      甲○○自行負擔，甲○○與未成年子女共同居住於桃園市，依
      行政院主計總處公布109年桃園市平均每人月消費支出為2
      2,537元，未成年子女之每月扶養費以2萬元計算，兩造各
      負擔2分之1，即各按月負擔未成年子女扶養費1萬元，自1
      09年11月起至111年1月，共15個月，甲○○向乙○○請求代墊
      未成年子女扶養費15萬元，並自111年2月起按月於每月10
      日前，給付甲○○關於未成年子女之扶養費1萬元，爰依法
      提出本件聲請等語。並聲明：1.對於兩造所生未成年子女
      林○○權利義務之行使或負擔，由甲○○單獨任之。2.乙○○應
      給付甲○○15萬元，及自聲請狀繕本送達翌日起至清償日止
      ，按年息百分之5計算之利息。3.乙○○應自111年2月起，
      按月於每月10日前，給付甲○○未成年子女林○○之扶養費1
      萬元，1期不履行，其後6期視為已到期。
三、關於酌定林○○權利義務之行使負擔部分：
（一）按夫妻離婚者，對於未成年子女權利義務之行使或負擔，
      依協議由一方或雙方共同任之。未為協議或協議不成者，
      法院得依夫妻之一方、主管機關、社會福利機構或其他利
      害關係人之請求或依職權酌定之；法院為前條裁判時，應
      依子女之最佳利益，審酌一切情狀，參考社工人員之訪視
      報告，尤應注意：㈠子女之年齡、性別、人數及健康情形
      。㈡子女之意願及人格發展之需要。㈢父母之年齡、職業、
      品行、健康情形、經濟能力及生活狀況。㈣父母保護教養
      子女之意願及態度。㈤父母子女間或未成年子女與其他共
      同生活之人間之感情狀況。㈥父母之一方是否有妨礙他方
      對未成年子女權利義務行使負擔之行為。㈦各族群之傳統
      習俗、文化及價值觀。前項子女最佳利益之審酌，法院除
      得參考社工人員之訪視報告或家事調查官之調查報告外，
      並得依囑託警察機關、稅捐機關、金融機構、學校及其他
      有關機關、團體或具有相關專業知識之適當人士就特定事
      項調查之結果認定之。民法第1055條第1項、第1055條之1
      第1項分別定有明文。又法院為審酌子女之最佳利益，得
      徵詢主管機關或社會福利機構之意見、請其進行訪視或調
      查，並提出報告及建議，家事事件法第106條第1項亦定有
      明文。
（二）查兩造於105年5月1日結婚，於107年12月30日育有未成年
      子女林○○嗣於110年3月9日在本院調解離婚成立，然就林○
      ○權利義務之行使負擔部分則無法達成協議等情，有戶籍
      謄本及本院110年度家調字第210號調解筆錄在卷可稽【見
      本院110年度家親聲字第469號卷（下稱第469號卷）第21
      至22、73至75頁】，堪以認定，故兩造均聲請本院酌定對
      於未成年子女權利義務之行使或負擔，自無不合。
（三）本院調解程序為查明未成年子女林○○權利義務之行使或負
      擔，應由何人任之為適宜，依職權囑託桃園市助人專業促
      進協會、社團法人高雄市燭光協會（下稱燭光協會）分別
      對兩造及未成年子女進行訪視，桃園市助人專業促進協會
      之綜合評估及具體建議略以：「親權能力評估：甲○○照顧
      態度積極、有實際照顧經驗，具備有合適之親權能力足以
      撫育未成年子女。親權時間評估：甲○○能展現良好親職照
      顧狀態並提供足夠親職時間照顧未成年子女，且與未成年
      子女互動親暱、依附關係良好且教養觀念適宜。親權意願
      評估：甲○○有積極爭取親權之意願並可表示出善意態度。
      照護環境評估：1.甲○○原定短期在桃園工作，已挑選較新
      、較乾淨之出租套房，也曾尋找公寓式住所，但南崁地區
      一帶價格較高、預算範圍之房屋屋齡又較高、環境不佳、
      有安全疑慮等，目前住所方便甲○○接送未成年子女就托，
      附近生活機能佳、安全性高，尚合適未成年子女生活所需
      。2.待租約到期，未來仍傾向更換至少兩房一廳格局之住
      所。未成年子女意願之綜合評估：未成年子女訪視期間未
      能與社工人員進行對話，受限其幼齡，無法評估其意願。
      親權之建議及理由：建議繼續由甲○○擔任主要照顧者，且
      列舉需雙方同意之事項，其餘可由同住方決定。1.本案為
      酌定親權案件，本會與甲○○及未成年子女完成訪視，乙○○
      非本會轄區資訊。2.經查，甲○○照顧態度積極並為實際之
      主要照顧者，具備親權適任性；並能展現良照顧狀態並提
      供足夠親職時間照顧未成年子女，且與未成年子女關係互
      動親暱、依附關係良好且教養觀念適宜，亦有積極爭取親
      權之意願，並可表示出善意態度，評估無不適任親權人之
      情事。反之，甲○○提出乙○○有身心精神症狀等恐對未成年
      子女造成不良影響之情事，建議法院再為了解與評估此對
      親職教養之影響程度。3.但因本會僅訪視甲○○一方，以上
      提供社工訪視之評估，仍請鈞院再就兩造當庭陳述、社工
      訪視報告等相關事證，依兒童最佳利益裁定之。」等語，
      有該會110年4月27日助人字第1100204號函及檢附之社工
      訪視（酌定親權調查）報告附卷可參（見第469號卷第99
      至105頁）。
（四）燭光協會之綜合評估及建議則略以：「1.監護動機與意願
      評估：乙○○表示未成年子女自出生之主要照顧者為其與家
      人，了解未成年子女喜好及身心狀況，甲○○有積欠債務情
      形、工作時間長，且因情緒起伏較大，與原生家庭關係不
      佳，無人可協助照應未成年子女生活起居，為了維護未成
      年子女受照顧之穩定；評估乙○○具有單獨監護意願。2.探
      視意願及想法評估：乙○○表示針對探視權的部分，若其為
      主要照顧者，可接受甲○○1個月2次的探視頻率，可帶回過
      夜。3.經濟與環境評估：乙○○本身有一定之經濟能力及存
      款，且可提供妥善穩定的居住環境，對於未來就學亦有規
      畫安排；評估乙○○具有一定之經濟能力可支付未成年子女
      未來生活基本開銷及就學規劃，亦可提供穩定妥善之居住
      處所。4.親職功能評估：乙○○對於未成年子女個性及喜好
      等均有一定程度之瞭解，亦對於未來規劃及教養態度均有
      一定之計書；評估乙○○具有親職能力。5.支持系統評估：
      乙○○表示，與親友互動關係良好，家中成員同住可全職協
      助照顧打理未成年子女生活起居；評估乙○○具有親屬資源
      可協助照料未成年子女。6.情感依附關係與意願評估：乙
      ○○表示，未成年子女自出生之主要照顧者為其與家人，對
      未成年子女身心及喜好亦有一定程度之了解，然因未成年
      子女目前與甲○○同住於外縣市，故社工無法透過訪視確認
      未成年子女受照顧情形及觀察未成年子女與乙○○依附關係
      。綜合（整體性）評估⑴經濟狀況，乙○○本身有一定之經
      濟能力及家中成員支持，且可提供妥善穩定的居住環境，
      對於未來就學亦有規畫安排；評估乙○○具有一定之經濟能
      力可支付未成年子女未來生活某本開銷及就學規劃，亦可
      提供穩定妥善之居住處所。⑵親職能力部分，乙○○對於未
      成年子女個性及喜好等均有一定程度之瞭解，亦對於未來
      規劃及教養態度均有一定之計畫；評估乙○○具有親職能力
      。(3)資源部分，乙○○與親友互動關係良好，家中成員同
      住可全職協助照顧打理未成年子女生活起居:評估乙○○有
      一定支持系統可協助照料未成年子女。」等語，有該會11
      0年4月1日110高市燭月字第155號函及檢附之訪視調查報
      告在卷可憑（見第469號卷第115至123頁）。
（五）至甲○○主張乙○○長期患有重度憂鬱症，未能按時服用藥物
      控制病情，情緒常常不穩定一節，固據提出乙○○之文心診
      所109年11月16日及110年2月24日診斷證明書、109年12月
      4日及109年12月25日心理諮商摘要、高雄市立凱旋醫院（
      下稱凱旋醫院）110年1月13日臨床心理報告及110年1月29
      日診斷書為證【見本院110年度家暫字第46號卷（下稱家
      暫卷）第28至34頁】，惟前開文書所認乙○○之病況距今已
      1年餘，與現時之情狀亦未必相符，經查：
　　1.相對人另於111年1月18日至凱旋醫院為心理測驗之結果顯
      示：「⑴認知功能：整體智力表現約略落於中下水準，語
      文概念化（語文理解指數91）及訊息處理速度（處理速度
      指數94）與其學經歷相當、為中等水準，同時處理多樣事
      物所需之專注力與記憶力（工作記憶指數82）及複雜事物
      處理之動機與能力（知覺推理指數80）為中下水準。相較
      110年1月13日受測結果，此次在長短期記憶力及思考彈性
      度上有提升，顯示當親密關係衝突之壓力源解除，認知功
      能較為穩定。但受限問題解決能力之限制，行事前較少透
      過事先規劃、容易重蹈覆轍而略顯衝動，常有無效能的因
      應模式。⑵人格特質：受限個案對自己的真實感受和人際
      關係的覺察，以及有刻意想要展現自己表現良好的意圖，
      無法透過結果得知個案的真實狀況，僅能發現目前個案對
      於社交和自我概念較有信心。(3)臨床表現：測驗結果呈
      現無明顯情緒或精神症狀困擾，與目前壓力源表現不符。
      3.綜合上述，雖然此次個案在自陳式量表的填答上，臨床
      表現亦不顯著，但由近兩年衡鑑結果可發現，個案過於在
      意他人看法，可能輕忽或壓抑内在感受而不自知，特別是
      若生活中出現明顯的壓力源就會影響到思考彈性度和專注
      力，擴大問題解決能力不佳的劣勢，做出衝動行為表現（
      如自傷等）。由於個案目前工作壓力並未如親密關係衝突
      般，顯著影響認知功能，建議可透過要求事先做好縝密規
      畫的方式來彌補及減少無效能的因應行為，使其有機會學
      習自我調整和改善出錯的可能。」等語，有凱旋醫院臨床
      心理報告附卷可考（見第469號卷第261至264頁）。
　　2.佐以文心診所醫師診斷乙○○罹有輕鬱症合併焦慮症、睡眠
      障礙、婚姻關係問題等疾，醫囑內容為：「患者自109年1
      1月16日開始在本診所就醫中，經藥物與心理治療後，目
      前病情已康復，已停藥一個月，可正常生活與工作。」等
      語，亦有文心診所111年2月18日診斷證明書在卷可參（見
      第469號卷第265頁）。綜此，堪認乙○○前雖罹患憂鬱症，
      然經過就醫治療後，目前可正常生活與工作，並已經醫師
      停藥，是尚難以此為原因認乙○○不適宜擔任未成年子女之
      親權人。
（六）甲○○另主張乙○○於111年3月9日帶未成年子女回高雄住處
      後，以通訊軟體告知其不願帶未成年子女返回桃園，要求
      甲○○自行前往高雄接回未成年子女，並表示這次不會將未
      成年子女交還於甲○○，亦不願按照本院110年度家暫字第4
      6號和解筆錄所定與未成年子女會面交往方式等情，並提
      出訊息截圖為證。惟綜觀兩造提出之訊息截圖（見第469
      號卷第23至29頁，家暫卷第8至9、24至27頁），可知兩造
      就乙○○與未成年子女會面交往一事常生爭執，縱認乙○○有
      前開舉措，然尚難以此認定乙○○有違反善意父母原則，情
      節重大之情。
（七）本院綜合上開社工訪視調查報及調查事證結果，認兩造固
      均有意願為未成年子女林○○付出心力，惟審酌未成年子女
      林席銳現年僅3歲餘，平日縱有就讀幼兒園，然其年齡稚
      幼，身心尚未發展完全，遇有緊急突發狀況時仍需照顧者
      提供完整時間及心力從旁照護。參諸甲○○於桃園市助人專
      業促進協會社工訪視時所述及社工所提供未成年子女的生
      活空間照片，未成年子女於109年11月以前均係與兩造同
      住於高雄，相對人於109年11月攜同未成年子女至桃園任
      職及共同生活，甲○○僅與未成年子女同住於一承租套房，
      甲○○之工作時間為上午8時30分至下午5時30分，偶爾加班
      至下午6時許，下午7點前接返未成年子女等情（見第469
      號卷第102至103頁），未見甲○○有提及支持系統得以協助
      照顧未成年子女之情；另觀諸乙○○於燭光協會社工訪視時
      所述，未成年子女自出生後即居住於兩造共有大樓住屋，
      住所有管理員控管人員進出，家具設備齊全，共有兩房，
      乙○○與家中成員互動關係良好，可提供所需協助，與家人
      同住可全職協助打理未成年子女生活起居等語（見第469
      號卷第110至111頁），堪認乙○○於提供未成年子女住居環
      境及支持系統方面等之穩定性較甲○○為佳；復衡未成年子
      女能認知乙○○為父親，目前能透過視訊等通訊方式聯繫，
      乙○○不在身邊的時間，有乙○○上班等認知，甲○○向訪視社
      工表示使用電腦視訊時未成年子女有擁抱電腦畫面的動作
      等情（見第469號卷第105頁）；佐以甲○○具狀陳述乙○○於
      111年3月9日開庭結束後，在法庭外當面拒絕未成年子女
      與乙○○同住，未成年子女為此哭鬧不已，害怕乙○○不願帶
      其返回高雄住處等語，足認未成年子女與乙○○間亦具有情
      感深厚之依附關係。
（八）依上所述，乙○○在居住環境、經濟狀況、支持系統、親職
      能力各方面並無不適宜擔任未成年子女親權人之處，且乙
      ○○於提供未成年子女住居環境及支持系統方面等之穩定性
      較甲○○為佳，並考量兩造過往處理未成年子女事務，已見
      彼此缺乏互信基礎，倘由兩造共同行使未成年子女親權，
      不免相互制肘，迭生摩擦，難謂符合未成年子女利益，是
      認酌定由乙○○單獨擔任未成年子女林○○之親權人，應較符
      合未成年子女林○○之最佳利益。從而，乙○○聲請對於未成
      年子女林○○權利義務之行使或負擔由其任之，洵屬有據，
      爰裁定如主文第1項所載。　　
（九）另按法院得依請求或依職權，為未行使或負擔權利義務之
      一方酌定其與未成年子女會面交往之方式及期間，民法第
      1055條第5項固定有明文，惟甲○○與未成年子女林○○應如
      何進行會面交往部分，考量未成年子女為學齡前幼童，甲
      ○○僅稱希望一週至高雄探視1次，如遇到長假，希望可以
      帶未成年子女出去玩等語（見第469號卷第273頁），未就
      會面交往之細節表示具體意見，難以評估甲○○與未成年子
      女會面交往之適當方式，故本件子女之會面交往方式可保
      持彈性以為因應，是本院認為宜先交由雙方自行協調，倘
      兩造不能協議或協議不成時，兩造均得隨時聲請法院另為
      酌定，附此敘明。
四、關於甲○○請求乙○○返還代墊扶養費部分：
（一）按無法律上之原因而受利益，致他人受損害者，應返還其
      利益，雖有法律上原因，而其後已不存在者，亦同，民法
      第179條定有明文。而扶養義務人履行其本身之扶養義務
      ，致他扶養義務人得因此不必盡其應盡之扶養義務而受有
      利益，此時他扶養義務人所受之利益為「免履行扶養義務
      」之利益，而為履行扶養義務者即因逾其原應盡之義務，
      而受有損害，兩者間即有因果關係存在，故父母之一方單
      獨扶養未成年子女時，自得依不當得利之規定請求他方償
      還代墊其應分擔之扶養費用。又未成年子女與父母之一方
      共同居住，其等之日常生活所需各項費用，多由同居一處
      之父或母支出，此係一般常情，是以與未成年子女同居一
      處之父或母，主張已給付未成年子女之扶養費者，為一般
      常態事實，依舉證責任分配原則，就已按月給付子女扶養
      費之常態事實不負舉證之責。反之，未與未成年子女同居
      一處之母或父，抗辯已按期給付未成年子女之扶養費者，
      為變態事實，依舉證責任分配原則，自應就變態事實善盡
      舉證之責。
（二）甲○○主張乙○○於系爭期間未支付未成年子女扶養費，均由
      甲○○一人負擔，甲○○於系爭期間與未成年子女同住等事實
      ，業據甲○○具狀及到庭陳述綦詳，乙○○辯以：伊對於甲○○
      主張之系爭期間沒有意見，然伊於附表所示時間有轉帳未
      成年子女生活費予甲○○，共計42,500元，請依法扣除等語
      。查乙○○對於甲○○主張之系爭期間不爭執，堪認甲○○主張
      未成年子女於系爭期間與其同住一節為真實；而乙○○辯稱
      伊於附表所示期間有轉帳未成年子女生活費予甲○○，共計
      42,500元，業據提出郵政自動櫃員機交易明細、甲○○之VI
      SA金融卡資料、安泰銀行交易明細、即時/預約轉帳結果
      、e動郵局交易結果為證【見本院111年度家親聲字第58號
      卷（下稱第58號卷）第39至45頁】，參諸前開金融卡及交
      易資料，查知乙○○確有於附表所示時間，轉帳如附表所載
      金額至甲○○之金融帳戶內，共計42,500元，準此，除乙○○
      曾支出前開42,500元之未成年子女扶養費部分外，甲○○主
      張未成年子女於系爭期間均與其同住，並由其負擔未成年
      子女之扶養費等事實，應可採信。依前開說明，甲○○自得
      依不當得利之法律關係，請求乙○○返還關於未成年子女林
      席銳於系爭期間，共計15個月之代墊扶養費。
（三）本院審酌兩造之陳述（見第469號卷第275頁），乙○○在化
      工廠擔任品管工程師，月收入約5萬餘元，甲○○年收入約6
      0萬元，並有兩造108年至110年財產所得明細在卷可查，
      兼衡甲○○於系爭期間擔任未成年子女之主要照顧者，甲○○
      主張未成年子女扶養費由兩造各負擔2分之1（見第58號卷
      第9頁），認由乙○○與甲○○各以1：1之比例負擔未成年子
      女之扶養費為適當。又未成年子女於系爭期間主要係居住
      於桃園市，甲○○雖未提出未成年子女實際支出費用之全部
      內容及單據供本院參酌，然衡諸常情，日常生活各項支出
      均屬瑣碎，一般人尚難記錄每日之生活支出或留存相關單
      據以供存查，自得依據政府機關公布之客觀數據，以作為
      衡量未成年子女每月扶養費用之參考基準。本院參照行政
      院主計總處所公布之108、109年桃園市平均每人每月消費
      支出為22,147元、22,537元，內政部社會司公布之桃園市
      109至111年每人每月最低生活費均為15,281元，兼衡甲○○
      主張以109年桃園市平均每人每月消費支出為22,537元為
      訂未成年子女扶養費金額之參考（見第58號卷第9頁），
      及乙○○辯稱其自110年1月起繳納未成年子女之健保費，業
      據提出衛生福利部健保櫃檯保費計費明細為證（見第58號
      卷第35至37頁），併考量未成年子女於系爭期間為未滿2
      歲至甫滿3歲之稚齡幼童，生活支出主要為餐飲及托育所
      需，必要性之花費不若一般成年人為高，則依目前社會經
      濟狀況與一般國民生活水準，及扶養費用係本於一定親屬
      身分關係所生之請求，是本院認未成年子女於系爭期間每
      月所需之扶養費用應以16,000元計算為適當。依前揭所定
      應分擔之扶養費用比例計算，乙○○每月應分擔未成年子女
      之扶養費用為8,000元（計算式：16,000元×1/2＝8,000元
      ），依此計算乙○○應分擔之扶養費用為120,000元（計算
      式：8,000元×15月＝120,000元），而前開金額係由甲○○代
      為墊付，另乙○○於附表所示時間有轉帳如附表所載金額之
      未成年子女生活費予甲○○，共計42,500元，業如前述，自
      得扣抵之，從而，甲○○請求乙○○給付系爭期間之代墊費用
      77,500元（計算式：120,000元－42,500元＝77,500元），
      及自聲請狀繕本送達之翌日即111年2月9日（見第58號卷
      第7、26至27頁）起至清償日止，按年息百分之5計算之利
      息為有理由，應予准許。逾此範圍之請求，則無理由，應
      予駁回。
五、關於甲○○請求乙○○給付自111年2月以後之未成年子女扶養費
    部分：
（一）按父母對於未成年之子女，有保護及教養之權利義務；父
      母對於未成年子女之扶養義務，不因結婚經撤銷或離婚而
      受影響；法院酌定父母對於未成年子女權利義務之行使或
      負擔時，得命未行使或負擔權利義務之一方給付扶養費，
      民法第1084條第2項、第1116條之2及家事事件法第107條
      第1項固分別定有明文。
（二）惟如前所述，本院已酌定未成年子女林○○權利義務之行使
      或負擔由乙○○單獨任之，有關如何實際照顧扶養未成年子
      女及因此為生活上之支出，均以乙○○為據，乙○○自得以其
      財產為相關扶養費用之給付，毋庸另行給付固定扶養費予
      未成年子女，從而，甲○○請求乙○○給付自111年2月以後之
      未成年子女扶養費，於法尚有未合，不應准許。
六、本件事證已臻明確，兩造其餘攻擊、防禦方法及舉證，經本
    院審酌後，認對於裁定結果均無影響，爰不一一論述，併此
    指明。
七、爰裁定如主文。　　　　
中　　華　　民　　國　　111 　年　　8 　　月　　31　　日
                  家事第二庭  法  官  盧昱成
以上正本係照原本作成。
如對本裁定抗告，須於裁定送達後10日內向本院提出抗告狀，並
繳納抗告費新臺幣1,000元。
中　　華　　民　　國　　111 　年　　8 　　月　　31　　日
                              書記官　陳月珍